【裁判字號】    89,訴,141
【裁判日期】    890320
【裁判案由】    毒品危害防制條例
【裁判全文】
臺灣板橋地方法院刑事判決                      八十九年度訴字第一四一號
    公  訴  人  臺灣板橋地方法院檢察署檢察官
    被      告  甲○○
右列被告因違反毒品危害防制條例案件，經檢察官提起公訴（八十八年度偵字第一七
五五五號），本院判決如左：
    主    文
甲○○連續轉讓第二級毒品，處有期徒刑捌月。
    事    實
一、甲○○前於民國八十二年十月十二日因違反麻醉藥品管理條例及犯誣告罪，經本
    院定其應執行刑為有期徒刑五月確定，於八十二年十一月十日易科罰金執行完畢
    （未構成累犯），其明知安非他命業經毒品危害防制條例列為第二級毒品，不得
    製造、運輸、販賣、轉讓、施用、或持有，竟基於概括之犯意，自八十七年十一
    月中旬某日起至同年十二月底某日止（確實日期均不詳），連續多次在其友人丙○○位於臺北縣板橋市○○路○段三巷三九號四樓住處，以無償贈與之方式，轉
    讓第二級毒品安非他命供友人丙○○施用；或在位於台北縣板橋市○○路之麥當
    勞速食店前，以新台幣（下同）一千元原價轉讓之方式，轉讓第二級毒品安非他
    命一次供其友人乙○○施用（丙○○、乙○○所涉違反毒品危害防制條例案件，
    均另由檢察官偵辦中）。嗣於八十八年三月十八日晚上八時三十分許，經警於其
    位於臺北縣土城市○○路○段一三八巷一號二樓之住處查獲，而循線偵悉上情。
二、案經臺北縣警察局樹林分局報請臺灣板橋地方法院檢察署檢察官偵查起訴。
    理    由
一、訊之被告甲○○矢口否認有於前揭時地轉讓第二級毒品安非他命予丙○○、乙○○之事實，辯稱：其係各與丙○○、乙○○合資購買安非他命，並未無償轉讓或
    以原價轉讓安非他命予彼等二人云云。惟按審理事實之法院於證人之陳述有部分
    前後不符或相互間有所歧異時，究竟何者為可採，仍應本其自由心證予以斟酌，
    作合理之比較，定其取捨，非謂一有不符或矛盾，即應認其全部不可信，若其取
    捨判斷無從認為確實有違日常客觀之經驗法則，自不得指為違背法令，此有最高
    法院八十一年度臺上字第五三○三號判決及八十二年度臺非字第一四一號判決可
    參。經查，本件係因警方查獲乙○○後，經乙○○供出曾向被告購買安非他命，
    始經警循線查獲被告到案，此有台北縣警察局樹林分局刑事案件報告書一件附於
    偵查卷可參，而被告於警訊時亦已自承：「（問：你如何接受警方偵訊筆錄？）
    因警方至我家按門鈴聲明要找我時，我已有自知之明，即向警方坦承有吸食安非
    他命之習慣，並曾將安非他命販賣予乙○○吸食．．．」等情不諱（見偵查卷第
    十頁背面），證人乙○○於警訊時並證述曾於八十七年十二月底，在台北縣板橋
    市○○路麥當勞店前，以每小包壹仟元之價格向被告購買安非他命等語明確（見
    偵查卷第二二頁背面），證人丙○○於警訊時則證稱所施用之安非他命多為被告
    贈與等語（見偵查卷第十六頁背面），三人所述互核均相符合，已足採信。參以
    被告於本院審理時稱其與丙○○、乙○○乃分別合資購買，且均係向彼等二人之
    友人購買云云，惟證人丙○○於本院審理時係稱對於販賣安非他命之人並不熟識
    ，已忘記係何人帶往購買等語，證人乙○○則稱並未與被告合資購買安非他命等
    語，其等三人就是否合資購買所述，顯不相符合，益徵被告於本院審理時翻異前
    詞辯稱係與丙○○、乙○○分別合資購買，並係向彼等二人之友人購買云云，實
    係事後圖卸之詞，尚難採信。從而，丙○○、乙○○與被告宿無怨隙，此為被告
    於偵查中所是認，衡情彼等二人當無無端設詞誣陷之理。至證人丙○○嗣於本院
    審理時改口稱係與被告合資購買安非他命，證人乙○○改稱係於八十五年間積欠
    被告一千元，而於八十七年間遇見被告時返還云云，自係臨訟迴護被告之詞，尚
    不足以推翻已明確之前證，是本件事證已臻明確，被告轉讓安非他命之犯行堪予
    認定。
二、按毒品危害防制條例業於八十六年十月三十日經立法院三讀通過，嗣於八十七年
    五月二十日經總統公布，於八十七年五月二十二日零時起生效施行，安非他命依
    該條例第二條第二項第二款規定，屬於第二級毒品，再依該條例第八條第二項規
    定：「轉讓第二級毒品者，處六月以上五年以下有期徒刑，得併科新臺幣七十萬
    元以下罰金」。被告轉讓安非他命之行為時間既在上開條例公布施行之後，自應
    適用該條例論罪科刑，核其所為係犯該條例第八條第二項之轉讓第二級毒品罪。
    至其轉讓前後持有第二級毒品安非他命之行為，應為轉讓行為所吸收，不另論罪
    。其先後多次轉讓安非他命之犯行，時間緊接，犯罪構成要件相同，顯係基於概
    括犯意反覆為之，應依連續犯之規定論以一罪，並依法加重其刑。爰審酌被告違
    反禁令，轉讓足以導致精神障礙及生命危險之毒品予他人，其犯罪之動機、目的
    、手段、次數、犯罪後之態度等一切情狀，量處如主文所示之刑，以示懲儆。
據上論斷，應依刑事訴訟法第二百九十九條第一項前段，毒品危害防制條例第八條第
二項，刑法第十一條前段、第五十六條判決如主文。
本案經檢察官王文德到庭執行職務。
中      華      民      國      八十九      年      三      月    二十  日
                                      臺灣板橋地方法院刑事第一庭
                                          法  官  邱 靜 琪
右正本證明與原本無異
如不服本判決，應於送達後十日內向本院提出上訴狀
                                          書記官  劉 日 賓
中      華      民      國      八十九      年      三      月    二十一日
附錄本案論罪科刑法條全文：
毒品危害防制條例第八條第二項
轉讓第二級毒品者，處六月以上五年以下有期徒刑，得併科新臺幣七十萬元以下罰金
。


司法院資訊處製作；財團法人民間司法改革基金會備份。
